# 请问各位老师和陈版， PPP项目最终政府审定的金额小于账上确认收入的金额应如何处理？

提问人：小熊吃 鸡 翅 时间：2021-04-21 08:05:08
PPP项目建设期确认的建设服务收入大于政府最终审定金额。是计提合同资产的减值，还是在当期冲减合同资产和收入的金额呢？

回答人：chenyiwei
这种情况不属于债务人信用风险导致的已确认债权无法收回，而是属于收入准则规范的可变对价估计。因此应在当期冲减合同资产和收入的金额（当然也要考虑前期对合同收入金额进行的估计是否足够谨慎），而不是通过信用减值来体现。